臺灣臺北地方法院民事裁定　　　　　　　100年度監字第289號
聲　請　人　曾素敏
相　對　人　王盛朝
關　係　人　王皓正
上列當事人間許可監護人行為事件，本院裁定如下：
    主    文
准聲請人處分受監護宣告之人王盛朝（男、民國○○○年○月○
日生、身分證統一編號：Ｚ000000000號）所有如附表
一所示之不動產。
聲請人其餘之聲請駁回。
聲請程序費用新臺幣壹仟元由聲請人負擔。
    理    由
一、聲請意旨略以：聲請人為受監護宣告之人王盛朝之監護人，
    為清償支付相對人王盛朝之醫療、看護等費用所積欠之鉅額
    負債新臺幣（下同）一千多萬元，及因應未來繼續支出之醫
    療、看護費用，為此依民法第一千一百零一條第二項規定聲
    請准許聲請人處分如附表一、二之不動產等語。
二、按監護人對於受監護人之財產，非為受監護人之利益，不得
    使用、代為或同意處分；監護人代理受監護人購置或處分不
    動產，非經法院許可，不生效力。民法第一千一百十三條第
    準用第一千一百零一條第一項、第二項第一款定有明文。
三、經查：(一)聲請人主張因王盛朝之醫療、看護等費用，已積欠
    鉅額負債一千多萬元之事實，業據提出本院一○○年度監字
    第二一三號、八十九年禁字第一一六號民事裁定影本各一件
    、戶籍謄本一件、貸款證明正本十件、存摺明細影本等件為
    證，並經本院依職權調閱本院一○○年度監字第二一三號、
    八十九年禁字第一一六號民事卷宗查核屬實，復據關係人王
    皓正到庭陳述無訛（參見本院一百年九月二十三日非訟事件
    筆錄），堪信聲請人之主張為真實；(二)依據聲請人提出之土
    地及建物謄本共二十二件、成交行情資料核對，關於附表一
    之不動產，新竹市○○街華廈每戶鑑價二百八十萬元至三百
    萬元，共計五戶，價值一千四百萬元至一千五百萬元，臺中
    市○○○街四二號利亞倫敦社區房屋成交行情約每坪十一萬
    元，共計二戶，每戶約三十二坪，價值共約七百萬元以上，
    考量現有負債及可預見將來相對人王盛朝之醫療、看護等費
    用支出，聲請人依民法第一千一百零一條第二項規定，聲請
    本院准其處分如附表一不動產，核與前揭規定尚無不符，應
    予准許；(三)至於相對人王盛朝繼承所得如附表二之財產，聲
    請人自承比起房屋比較不容易處分（參見本院一百年九月二
    十三日非訟事件），且處分附表一之不動產，如前所述，已
    足解決現有負債與可預見將來相關支出，准許聲請人現時處
    分如附表二之不動產，難認符合相對人之利益，故此部分之
    聲請不應准許，應予駁回。
四、依非訟事件法第二十一條第一項前段，裁定如主文。
中    華    民    國   100    年    10    月    14    日
                      家事法庭法  官  文衍正
以上正本係照原本作成
如對本裁定抗告，須於裁定送達後10日之不變期間內，向本院提
出抗告狀，並繳納抗告費新臺幣1,000 元
中    華    民    國   100    年    10    月    14    日
                              書記官  蔡沛圻
附表一：
一、坐落臺中市○○區○○段四八八九建號，門牌號碼：臺中市
    ○○○街四二號九樓之五，住家用，鋼筋混凝土造，層數：
    十六層，層次：九層，層次面積：九五點三四平方公尺，陽
    台面積：十一點五九平方公尺，權利範圍全部之建物。
二、坐落臺中市○○區○○段四八九○建號，門牌號碼：臺中市
    ○○○街四二號九樓之六，住家用，鋼筋混凝土造，層數：
    十六層，層次：九層，層次面積：九四點五○平方公尺，陽
    台面積：十一點五九平方公尺，花台面積：零點八四平方公
    尺，權利範圍全部之建物。
三、坐落臺中市○○區○○段九九二地號，地目：建，面積：三
    四一七平方公尺，權利範圍一萬分之七八之土地。
四、坐落新竹市○○段六一三之十三地號，地目：建，面積：五
    ○八平方公尺，權利範圍十萬分之二四八三○之土地。
五、坐落新竹市○○段一四七七建號，門牌號碼：新竹市○○街
    一七六巷五號，住家用，鋼筋混凝土造，層數：五層，層次
    ：一層，層次面積：五五點四七平方公尺，平台面積：六點
    八二平方公尺，權利範圍全部之建物。
六、坐落新竹市○○段一四八一建號，門牌號碼：新竹市○○街
    一七六巷五號五樓，住家用，鋼筋混凝土造，層數：五層，
    層次：五層，層次面積：五五點四七平方公尺，陽台面積：
    六點八二平方公尺，權利範圍全部之建物。
七、坐落新竹市○○段一四八二建號，門牌號碼：新竹市○○街
    一七六巷七號，住家用，鋼筋混凝土造，層數：五層，層次
    ：一層，層次面積：五五點九六平方公尺，平台面積：六點
    八二平方公尺，權利範圍全部之建物。
八、坐落新竹市○○段一四八四建號，門牌號碼：新竹市○○街
    一七六巷七號三樓，住家用，鋼筋混凝土造，層數：五層，
    層次：三層，層次面積：五五點九六平方公尺，陽台面積：
    六點八二平方公尺，權利範圍全部之建物。
九、坐落新竹市○○段一四八六建號，門牌號碼：新竹市○○街
    一七六巷七號五樓，住家用，鋼筋混凝土造，層數：五層，
    層次：五層，層次面積：五五點九六平方公尺，陽台面積：
    六點八二平方公尺，權利範圍全部之建物。
附表二：
一、坐落新竹市○○段六一六地號，地目：田，面積：四九○平
    方公尺，權利範圍全部之土地。
二、坐落新竹市○○段六一六之十九地號，地目：田，面積：六
    平方公尺，權利範圍全部之土地。
三、坐落新竹市○○段八一九地號，地目：旱，面積：三○六九
    點二四平方公尺，權利範圍六分之五之土地。
四、坐落新竹縣竹北市○○段一之一地號，地目：原，面積：七
    七六平方公尺，權利範圍四二○之十二之土地。
五、坐落新竹縣竹北市○○段一之三地號，地目：堤，面積：一
    ○二八平方公尺，權利範圍四二○之十二之土地。
六、坐落新竹縣竹北市○○段一之六地號，地目：田，面積：三
    二○平方公尺，權利範圍四二○之十二之土地。
七、坐落新竹縣竹北市○○段一之七地號，地目：原，面積：六
    四八平方公尺，權利範圍四二○之十二之土地。
八、坐落新竹縣竹北市○○段一之十九地號，地目：堤，面積：
    五一四平方公尺，權利範圍四二○之十二之土地。
九、坐落新竹縣竹北市○○段一之二一地號，地目：堤，面積：
    五平方公尺，權利範圍四二○之十二之土地。
十、坐落新竹縣竹北市○○段一之二二地號，地目：堤，面積：
    一四九四平方公尺，權利範圍四二○之十二之土地。
十一、坐落新竹縣竹北市○○段一之二四地號，地目：堤，面積
      ：二九一平方公尺，權利範圍四二○之十二之土地。
十二、坐落新竹縣竹北市○○段十之十三地號，地目：堤，面積
      ：二八一平方公尺，權利範圍四二○之十二之土地。
十三、坐落新竹縣竹北市○○段十之十四地號，地目：水，面積
      ：五八平方公尺，權利範圍四二○之十二之土地。